【裁判字號】    98,裁,1488
【裁判日期】    980618
【裁判案由】    任用
【裁判全文】
最  高  行  政  法  院  裁  定
                                      98年度裁字第1488號
上  訴  人  甲○○
被 上訴 人  銓敘部
代  表  人  乙○○
上列當事人間任用事件，上訴人對於中華民國98年3月26日臺北
高等行政法院97年度訴字第2824號判決，提起上訴，本院裁定如
下：
    主  文
上訴駁回。
上訴審訴訟費用由上訴人負擔。
    理  由
一、按對於高等行政法院判決之上訴，非以其違背法令為理由，
    不得為之，行政訴訟法第242條定有明文。依同法第243條第
    1項規定，判決不適用法規或適用不當者，為違背法令；而
    判決有同條第2項所列各款情形之一者，為當然違背法令。
    是當事人對於高等行政法院判決上訴，如依行政訴訟法第24
    3條第1項規定，以高等行政法院判決有不適用法規或適用不
    當為理由時，其上訴狀或理由書應有具體之指摘，並揭示該
    法規之條項或其內容；若係成文法以外之法則，應揭示該法
    則之旨趣；倘為司法院解釋或本院之判例，則應揭示該判解
    之字號或其內容。如以行政訴訟法第243條第2項所列各款情
    形為理由時，其上訴狀或理由書，應揭示合於該條項各款之
    事實。上訴狀或理由書如未依此項方法表明，或其所表明者
    與上開法條規定不合時，即難認為已對高等行政法院判決之
    違背法令有具體之指摘，其上訴自難認為合法。
二、本件上訴人對於高等行政法院判決上訴，主張：依據省（市
    ）營事業機構人員第7職等晉升第8職等訓練實施計畫規定，
    訓練合格人員「取得」所列事業機構第8職等遴用資格，非
    原判決所載「僅取得」，且取得之資格適用上並不表示不及
    於其他機關，原判決限縮解釋為僅取得及認定不及於其他機
    關，不符法令規定；原判決謂公務人員任用法第33條規定教
    育人員、醫事人員、交通事業人員及公營事業人員之任用，
    具有其獨立性與特殊性，無法援引比照或論其彼此間之平等
    ，但實務上上開人員之進用卻與一般公務人員一同招考分發
    ，故是否具有獨立性與特殊性即有商榷之處。縱具有獨立性
    與特殊性，既已訂定相關轉任或改任辦法，即承認該體系所
    取得的法律資格可及於其他機關，在適用上應依相關法律辦
    理；上訴人於原審提出考試院民國76年1月14日（76）考台
    秘議字第0136號令訂定發布之「職等標準」，明白規定，依
    其他有關法律取得之第6職等資格，非不及於其他機關，而
    是要依法提出認定。原判決忽視該職等標準，自有違背法令
    ；公務人員任用法第33條，上訴人主張此法條為上開公務人
    員任用上之法律授權條款，判決書上所載上訴人主張為「補
    充性規定」，與事實不符；依據公務人員保障法第9條之規
    定，上訴人既已依法取得公務人員薦任任用法律資格，又無
    其他喪失公務人員薦任任用法律資格事由，上訴人依法請求
    被上訴人確認上訴人具有公務人員薦任任用法律資格為有依
    據等語，為其論據。查原判決以上訴人前由臺灣菸酒股份有
    限公司第8至第9職等技佐職務轉任國立屏東高級工業職業學
    校，係依臺灣菸酒股份有限公司條例施行前臺灣省菸酒公賣
    局現職人員轉任行政機關年資及職等採計辦法及公務人員任
    用法，重新辦理銓敘審定，上訴人經臺灣地區省（市）營事
    業機構人員第7職等晉升第8職等訓練及格，僅係取得臺灣地
    區省（市）營事業機構人員遴用暫行辦法所列事業機構第8
    職等之遴用資格，而不及其他機關，且前開臺灣菸酒股份有
    限公司條例施行前臺灣省菸酒公賣局現職人員轉任行政機關
    年資及職等採計辦法亦無就前開訓練及格得視為公務人員任
    用法之晉升官等訓練及格之規定，上訴人既未依公務人員任
    用法第17條第9項規定授權考試院訂定發布之委任公務人員
    晉升薦任官等訓練辦法，經遴選受訓及格，自未符合公務人
    員任用法第9條第1項第3款依法升等合格之規定，故被上訴
    人對上訴人97年5月26日之申請，以97年6月19日部銓三字第
    0972948922號函復上訴人，仍維持被上訴人前於同年1月22
    日及2月13日部銓三字第0972902791號及第0000000000號電
    子郵件之函復內容，即認上訴人尚無法取得公務人員薦任任
    用資格，於法尚無不合等情，業於理由中論述綦詳，其認事
    用法悉無違誤。核上訴狀所載內容，無非關於原審取捨證據
    、認定事實之職權行使事項，以其一己主觀之見指摘其為不
    當，泛言原判決不備理由、理由矛盾及判決不適用法規或適
    用不當，而未具體表明原判決究竟有如何合於不適用法規或
    適用不當、或有行政訴訟法第243條第2項所列各款之情形，
    尚難認為已對原判決之如何違背法令有具體之指摘。依首揭
    規定及說明，應認其上訴為不合法，應予駁回。
三、據上論結，本件上訴為不合法。依行政訴訟法第249條第1項
    前段、第104條、民事訴訟法第95條、第78條，裁定如主文
    。
中    華    民    國    98    年    6     月    18    日
                    最高行政法院第一庭
                        審判長法官  鄭  淑  貞
                              法官  劉  介  中
                              法官  曹  瑞  卿
                              法官  帥  嘉  寶
                              法官  胡  方  新
以  上  正  本  證  明  與  原  本  無  異
中    華    民    國    98    年    6     月    19    日
                              書記官  郭  育  玎


司法院資訊處製作；財團法人民間司法改革基金會備份。
